臺灣士林地方法院宣示判決筆錄
　　公訴人　臺灣士林地方法院檢察署檢察官
　　被　告　戊○○等
上列被告因95年訴字523 號一案，於中華民國96年6 月26日上午
11時30 分，在本院刑事第十法庭宣示判決，出席職員如下：
　　審判長法官　洪英花
　　法　　　官　雷雯華
　　法　　　官　林清吉
　　書　記　官　張茹茵
　　通　　　譯　洪綺姍
法官起立朗讀判決主文、犯罪事實要旨、處罰條文、附記事項，
及告以上訴限制、期間並提出上訴狀之法院，且諭知記載其內容
：
一、主  文：
    戊○○、甲○○、乙○○、丁○○共同連續以非法方法剝奪
    人之行動自由，戊○○、甲○○各處有期徒刑陸月，如易科
    罰金以銀元參佰元即新台幣玖佰元折算壹日；乙○○處有期
    徒刑肆月，如易科罰金以銀元參佰元即新台幣玖佰元折算壹
    日，緩刑貳年；丁○○處有期徒刑參月，如易科罰金以銀元
    參佰元即新台幣玖佰元折算壹日，緩刑貳年。
二、犯罪事實要旨：
    （一）戊○○（綽號阿蘇）明知戴常均（綽號小胖）兄長梁
          平良係群力交通事業股份有限公司（以下簡稱群力公
          司）負責人，經濟能力良好，遂指示丁○○、甲○○
          （綽號紹文，係戊○○兄長）及陳森源（綽號ＰＵＬ
          Ｏ，另案審理中）於民國９３年１１月２８日下午５
          時許，前往臺北市○○區○○街１３７巷４６弄３之
          １號１樓戴常均住處，邀約戴常均一同吃飯、飲酒，
          至翌（２９）日凌晨零時許，因見戴常均已不勝酒力
          ，隨即將戴常均載往臺北市北投區石牌某綽號「阿海
          」男子住處賭天九牌，戊○○與乙○○亦隨後趕往前
          開「阿海」住處會合，並趁戴常均心神狀況不佳之機
          會，慫恿戴常均以煙盒、打火機等物品作為新臺幣（
          下同）５０萬至１００萬元不等之籌碼與戊○○、張
          凱鈞及甲○○等人對賭，約過半小時後，戊○○即告
          知戴常均已積欠賭債５０００萬元，要求戴常均想辦
          法籌錢償還，並與丁○○、甲○○、乙○○、陳森源
          （另案審理中）等人共同基於妨害自由及恐嚇之概括
          犯意聯絡，由戊○○、丁○○、甲○○、陳森源（另
          案審理中）強行將戴常均載往臺北市中山區○○○路
          １段５２號「吾愛吾家」西餐廳，要求戴常均聯繫梁
          平良出面處理債務，戴常均迫於無奈只得撥打電話予
          丙○○求助，然因丙○○並未明確承諾交付５０００
          萬元予戊○○等人，戊○○、丁○○即將戴常均留置
          至２９日清晨５時許，始載送戴常均返回上開溪洲街
          住處。
    （二）甲○○復於９３年１１月３０日撥打電話予戴常均恐
          嚇稱：「你有老婆、小孩，所以跑不遠」，並催促戴
          常均償還上揭債務，致使戴常均心生恐懼。
    （三）嗣因戊○○、甲○○、陳森源（另案審理中）等人屢
          屢出面催逼債務未果，戊○○即指示不詳年籍之成年
          男子２名，於９３年１２月３日下午２時許，頭戴全
          罩式安全帽、身穿黑衣、黑褲、外罩雨衣且手持木棒
          前往臺北市○○路○段３００巷２６弄２７號群力公
          司，欲恐嚇丙○○出面還債，嗣因丙○○未在公司內
          而未遂。
    （四）戊○○、甲○○、丁○○及乙○○等４人旋即於同年
          月８日上午７時４４分許，趁戴常均送小孩至臺北市
          萬福國小上課之機會，共乘一輛車號４７１０─ＤＦ
          號自小客車前往攔堵戴常均，戴常均見狀即騎乘機車
          一路疾駛，嗣行經臺北市○○○路○段１９２巷口時
          ，因交通管制號誌為紅燈無法通行而遭攔下，甲○○
          、乙○○立刻下車分從左右二側架住戴常均，並由高
          紹文伸手勒住戴常均脖子，欲將戴常均強行帶上前開
          ４７１０─ＤＦ號自小客車，戴常均不願就範經推擋
          後趁隙逃離，並隨即閃避至臺北市政府警察局文山第
          二分局萬盛派出所備案，戊○○、甲○○、丁○○及
          乙○○等４人眼見戴常均逃進派出所，只得悻然離去。
    （五）嗣於９３年１２月１３日下午２時許，戊○○再度指
          示乙○○及另一不詳年籍成年男子，頭戴安全帽共乘
          車號ＢＣＷ─５５１號重型機車，一路尾隨丙○○至
          臺北市○○路、安和路口，並由乙○○手持木棒毆打
          丙○○成傷（傷害部分業經撤回），意欲藉此恐嚇梁
          平良代戴常均償還賭債，致使丙○○心生恐懼。
    （六）然因丙○○均未出面付款，戊○○即又指示丁○○於
          ９３年１２月１９日凌晨２時許，至群力公司大門潑
          灑油漆加以毀損（毀損部分業經撤回），藉以恐嚇梁
          平良出面償債，致使丙○○心生恐懼。
    （七）嗣於９３年１２月２１日，戊○○再度指示不詳年籍
          成年男子２人，頭戴全罩式安全帽至臺北市○○路計
          程車商業公會理事長陳燈住所大門撥灑油漆，噴寫梁
          平良欠債不還字樣（毀損部分未經告訴），藉以恐嚇
          丙○○，逼使丙○○出面還款，致使丙○○心生恐懼
          。
    （八）至９４年１月１３日，戊○○再度指示不詳年籍成年
          男子４人，分持木棒前往群力公司毆打丙○○，並敲
          毀群力公司辦公桌玻璃２塊，致使丙○○受有左側第
          ５掌骨骨折、左側臉頰挫傷、左大腿挫傷、右手掌挫
          傷、頭部外傷等傷害（毀損、傷害部分已撤回告訴）
          ，欲恐嚇丙○○儘速代戴常均償債，嗣經戴常均、梁
          平良報警處理。
三、處罰條文：
刑法第56條、第302條第1項、第304條、第305條、第55條。
四、附記事項：
    被告戊○○、甲○○、乙○○、丁○○願共同支付被害人戴
    常均、丙○○賠償金新台幣100 萬元，詳如和解書（業已付
    清）。
五、協商判決除有刑事訴訟法第四百五十四條之四第一項第一款
    於本訊問程序終結前，被告撤銷協商合意或檢察官撤回協商
    聲請者；第二款被告協商之意思非出於自由意志者；第四款
    被告所犯之罪非第四百五十五條之二第一項所定得以協商判
    決者；第六款被告有其他較重之裁判上一罪之犯罪事實者；
    第七款法院認應諭知免刑或免訴、不受理者情形之一，及違
    反同條第二項「法院應於協商合意範圍內為判決；法院為協
    商判決所科之刑，以宣告緩刑或二年以下有期徒刑、拘役或
    罰金為限」之規定者外，不得上訴。
六、如不服本件判決，得自收受判決送達之日起十日內，向本院
    提出上訴書狀，上訴於第二審法院。
中    華　　民　　國   96   年   6    月   26   日
                  臺灣士林地方法院刑事第一庭
                      書  記  官  張茹茵
                      審判長法官  洪英花
以上筆錄正本證明與原本無異。
                      書  記  官  張茹茵
中    華　　民　　國   96   年   6    月   26   日
